臺灣臺北地方法院刑事判決　　　　　　94年度交簡上字第81號
上　訴　人
即　被　告　甲○○
上列上訴人即被告因公共危險案件，不服本院九十四年度北交簡
字第一七四四號，中華民國九十四年八月十六日第一審刑事簡易
判決（聲請簡易判決處刑案號：九十四年度偵字第一○二五五號
），提起上訴，本院管轄第二審之合議庭判決如下︰
    主      文
上訴駁回。
甲○○緩刑貳年。
    事      實
一、甲○○於民國九十四年五月二十七日晚間十一時許起至翌日
    （五月二十八日）凌晨一時許止，在臺北縣土城市○○路某
    處工地飲用保力達及啤酒等酒類後，已達反應變慢、感覺降
    低、思考及個性行為行為改變而不能安全駕駛動力交通工具
    之程度，仍駕駛車牌號碼FL─8268號自用小客車欲前往臺北
    市，嗣於同日清晨四時許行經臺北市○○○路與南京東路口
    時，因不勝酒力，未能注意車前狀況而撞上安全島肇事，經
    到場處理之員警於同日清晨四時四十分許測得其呼氣所含酒
    精濃度達每公升○‧七二毫克，始悉上情。
二、案經臺北市政府警察局中山分局報請臺灣臺北地方法院檢察
    署檢察官偵查後聲請以簡易判決處刑。
    理      由
一、訊據上訴人即被告甲○○對於在上開時、地服用酒類後駕駛
    前揭車輛肇事，經測試其呼氣所含酒精濃度達每公升○‧七
    二毫克等事實坦承不諱，並有吐氣酒精濃度測定單據、臺北
    市政府警察局舉發違反道路交通管理事件通知單、刑法第一
    百八十五條之三案件測試觀察紀錄表、生理平衡檢測表、臺
    北市政府警察局中山分局交通分隊道路交通事故調查報告表
    、道路交通事故現場圖、交通事故談話紀錄表、交通事故補
    充資料表、現場照片六張等在卷可稽（見偵卷第十四至二八
    頁）。按人體之呼氣酒精濃度達每公升○‧二五毫克時，將
    有輕度協調功能降低之症狀，呼氣酒精濃度達每公升○‧五
    毫克時，則有反應較慢、感覺降低及影響駕駛之情形，至於
    酒精濃度達每公升○‧七五毫克以上時，則會有思考、個性
    行為改變之酒精中毒症狀，此有行政院國軍退除役官兵輔導
    委員會臺北榮民總醫院八十八年八月五日（八八）北總內字
    第二六八六八號函附卷可稽。查被告為警查獲後，經測試其
    呼氣酒精濃度高達每公升○‧七二毫克，揆諸上開說明，顯
    已產生反應變慢、感覺降低、思考及個性行為改變等足以影
    響駕駛之症狀，參以被告酒後駕車為警查獲後，警員對其進
    行各項檢測，其「直線行走十公尺」、「兩臂平伸抬頭轉圈
    」、「金雞獨立三十秒」等項目均不正常，有附卷之生理平
    衡檢測表一紙可參，客觀上又有行經肇事路段不慎撞擊安全
    島肇事之事實，足見依被告當時飲酒後之狀態顯然無法正常
    駕駛，而已達不能安全駕駛動力交通工具之程度甚明；況刑
    法第一百八十五條之三之罪係屬抽象危險犯之規定，立法意
    旨在於處罰酒後駕車之危險行為，尚不以確實發生實害為要
    件。本件事證明確，被告服用酒類不能安全駕駛動力交通工
    具而駕駛之犯行，堪以認定。
二、核被告所為，係犯刑法第一百八十五條之三之服用酒類不能
    安全駕駛動力交通工具而駕駛罪。本院原審經審理之結果，
    認依被告於警詢、偵查之供述，及酒精濃度測試表、舉發違
    反道路交通管理事件通知單、道路交通事故調查報告表、補
    充資料表、道路交通事故現場圖、刑法第一百八十五條之三
    案件測試觀察紀錄表、行政院國軍退除役官兵輔導委員會臺
    北榮民總醫院八十八年八月五日（八八）北總內字第二六八
    六八號函等證據，已足認定被告上開犯行，乃依檢察官之聲
    請，不經通常審判程序，而依刑事訴訟法第四百四十九條第
    一項、第四百四十五條第二項，刑法第一百八十五條之三、
    第四十二條第二項，罰金罰鍰提高標準條例第二條等規定，
    逕以簡易判決處刑，量處被告罰金一萬五千元，並諭知如易
    服勞役，以三百元銀元折算一日之折算標準，經核其認事用
    法均無違誤，量刑亦稱妥適。被告對於其酒後駕車之行為及
    原審判決認定之事實均不否認（見本院九十四年十月十三日
    準備程序筆錄、同年十一月十日審判筆錄），其提起上訴，
    尚無理由，應予駁回。惟查被告前未曾受任何刑之宣告，有
    臺灣高等法院被告前案紀錄表在卷可稽，其於警、偵訊及本
    院審理時均坦承犯行、態度良好，且被告到庭時陳稱家中尚
    有幼子賴其扶養，每月另須負擔汽車、房屋貸款，無力繳納
    本件罰金，且其服用酒類酒精濃度超過規定標準而駕車之交
    通違規行為，業經臺北市政府警察局依違反道路交通管理處
    罰條例第三十五條第一項第一款之規定製單舉發，被告並已
    於九十四年六月九日自行繳交罰鍰新臺幣四萬九千五百元後
    結案，有其提出之臺北市交通事件裁決所交通違規罰鍰收據
    一紙在卷足憑，本院斟酌上開各情，認被告經此偵、審程序
    及行政罰鍰之繳納後，當知所警惕，而無再犯之虞，因認前
    開所宣告之刑，以暫不執行為適當，爰予宣告緩刑二年，以
    啟自新。
據上論斷，應依刑事訴訟法第四百五十五條之一第一項、第三項
、第三百六十八條，刑法第七十四條第一款，判決如主文。
本案經檢察官黃美嘉到庭執行職務。
中　　華　　民　　國　　94　　年　　11　　月　　24　　日
             　　 交通法庭  審判長法　官　劉方慈
　　　　　　　　　　　　　　　　  法　官　鍾淑慧
                                  法　官　林庚棟
以上正本證明與原本無異。
不得上訴。
                                  書記官  殷玉芬
中　　華　　民　　國　　94　　年　　11　　月　　28　　日
附錄本案論罪科刑法條全文
中華民國刑法第一百八十五條之三：
服用毒品、麻醉藥品、酒類或其他相類之物，不能安全駕駛動力
交通工具而駕駛者，處一年以下有期徒刑、拘役或三萬元以下罰
金。
